【裁判字號】    98,抗,1388
【裁判日期】    980907
【裁判案由】    返還擔保金
【裁判全文】
臺灣高等法院民事裁定                  98年度抗字第1388號
抗  告  人  甲○○原名邱乾德.
上列抗告人因與相對人乙○○間返還擔保金事件，對於中華民國
98年7月31日臺灣士林地方法院98年度聲字第681號裁定提起抗告
，本院裁定如下：
    主  文
抗告駁回。
抗告訴訟費用新台幣壹仟元由抗告人負擔。
    理  由
一、按訴訟終結後，供擔保人證明已定20日以上之期間，催告受
    擔保利益人行使權利而未行使者，法院應依供擔保人之聲請
    ，以裁定命返還其提存物或保證書，民事訴訟法第104條第1
    項第3款前段定有明文；又上開規定，依同法第106條前段之
    規定，於其他依法令供訴訟上之擔保者，準用之。
二、本件相對人在原法院聲請意旨略以：伊因與抗告人間強制執
    行事件 (原執行法院96年度執字第34127號、42393號），對
    抗告人提起債務人異議之訴 (原法院97年度重訴字第73號)
    ，前遵原法院97年度聲字第232號裁定及97年度聲字第251號
    裁定，於民國 (下同）97年2月22日向原法院提存所分別提
    存新台幣 (下同）23萬3,900元 (97年度存字第332號)及54
    萬1,380元 (97年度存字第333號），而停止上開執行事件之
    強制執行程序。嗣因上開債務人異議之訴事件業經本院於98
    年2月17日判決駁回伊之上訴確定而告終結，伊乃於98年4月
    1日以存證信函定21日期限催告受擔保利益人即抗告人行使
    權利 (下稱系爭存證信函)，該信函並已於98年4月6日送達
    抗告人，惟抗告人迄未行使權利，伊自得依民事訴訟法第10
    6條前段、第104條第1項第3款前段之規定，聲請返還上開擔
    保金等情，並提出原法院97年度聲字第232號裁定及97年度
    聲字第251號裁定、原法院提存所97年度存字第332號及第33
    3號提存書、本院97年度上易字第940號民事判決、系爭存證
    信函及收件回執為證 (見原法院卷4至12頁)。揆諸首揭說明
    ，相對人所為返還系爭擔保金之聲請，自屬應予准許。從而
    ，原法院於98年7月31日裁定准許返還上開擔保金予相對人
    ，並無不合。
三、抗告意旨雖以：伊曾於98年4月21日以存證信函回覆相對人
    ，並於函文內敘明伊受損失甚鉅之旨，並非未行使權利云云
    ，並提出該存證信函及收件回執為證 (見8、9頁）。惟按民
    事訴訟法第104條第1項第3款所謂受擔保利益人行使權利，
    係指向法院起訴或為與起訴相同效果之訴訟行為，如聲請調
    解或聲請發支付命令而言（最高法院80年台抗字第413號判
    例參照）。是抗告人僅以存證信函主張權利，自難認係民事
    訴訟法第104條第1項第3款所規定之行使權利。從而，抗告
    人執此指摘原裁定不當，聲明廢棄，為無理由，應予駁回。
四、據上論結，本件抗告為無理由，依民事訴訟法第495條之1第
    1項、第449條第1項、第95條、第78條，裁定如主文。
中    華    民    國    98    年    9    月    7     日
                    民事第六庭
                        審判長法  官  林鄉誠
                              法  官  梁玉芬
                              法  官  許紋華
正本係照原本作成。
不得再抗告。
中    華    民    國    98    年    9     月    8     日
                              書記官  潘大鵬


司法院資訊處製作；財團法人民間司法改革基金會備份。
